<!DOCTYPE html PUBLIC "-//W3C//DTD XHTML 1.0 Transitional//EN" "http://www.w3.org/TR/xhtml1/DTD/xhtml1-transitional.dtd">
<html xmlns="http://www.w3.org/1999/xhtml">
<head>
	<meta http-equiv="Content-Type" content="text/html; charset=iso-8859-1" />
	<title>Ymmärrä suomea</title>
	<style type="text/css" media="all">@import "css/styles.css";</style>
	<script type="text/javascript" src="swfobject.js"></script>
</head>
<body class="font-medium">
	<div id="main-wrapper">
		<div id="topbar"></div>
		<div id="main-menu">
			<table cellspacing="0" cellpadding="0" border="0" class="add-links"><tr>
				<td class="item"><img class="raquo" src="i/raquo.gif" alt="" height="7" width="4" /><a href="/ymmarra/index.php?moduli=sanakirja">Sanakirja</a></td>
				<td class="item"><img class="raquo" src="i/raquo.gif" alt="" height="7" width="4" /><a href="/ymmarra/index.php?moduli=verbit">Verbiluettelo</a></td>
				<td class="item"><img class="raquo" src="i/raquo.gif" alt="" height="7" width="4" /><a href="/ymmarra/index.php?moduli=kielioppi">Kielioppi</a></td>
			</tr></table>
			<table cellspacing="0" cellpadding="0" border="0"><tr>
				<td class="item"><img class="raquo" src="i/raquo.gif" alt="" height="7" width="4" /><a href="/ymmarra/index.php">Etusivu</a></td>
				<td class="item"><img class="raquo" src="i/raquo.gif" alt="" height="7" width="4" /><a href="/ymmarra/index.php?moduli=tekstit">Lukutekstit</a></td>
			</tr></table>
		</div>
		<div id="content">
			<table cellspacing="0" cellpadding="0" border="0" id="content-wrapper"><tr>
				<td>
					<div id="left-menu">
												<div class="header-verb"><span>Verbit</span></div>
						<div class="menu">
								<div class="init"><a href="/ymmarra/index.php?moduli=verbit&kirjain=a">A</a></div>
								<div class="init"><a href="/ymmarra/index.php?moduli=verbit&kirjain=e">E</a></div>
								<div class="init"><a href="/ymmarra/index.php?moduli=verbit&kirjain=h">H</a></div>
								<div class="init"><a href="/ymmarra/index.php?moduli=verbit&kirjain=i">I</a></div>
								<div class="init"><a href="/ymmarra/index.php?moduli=verbit&kirjain=j">J</a></div>
								<div class="init"><a href="/ymmarra/index.php?moduli=verbit&kirjain=k">K</a></div>
								<div class="init"><a href="/ymmarra/index.php?moduli=verbit&kirjain=l">L</a></div>
								<div class="init"><a href="/ymmarra/index.php?moduli=verbit&kirjain=m">M</a></div>
								<div class="init"><a href="/ymmarra/index.php?moduli=verbit&kirjain=n">N</a></div>
								<div class="init"><a href="/ymmarra/index.php?moduli=verbit&kirjain=o">O</a></div>
								<div class="init"><a href="/ymmarra/index.php?moduli=verbit&kirjain=p">P</a></div>
								<div class="init"><a href="/ymmarra/index.php?moduli=verbit&kirjain=r">R</a></div>
								<div class="init"><a href="/ymmarra/index.php?moduli=verbit&kirjain=s">S</a></div>
								<div class="init"><a href="/ymmarra/index.php?moduli=verbit&kirjain=t">T</a></div>
								<div class="init"><a href="/ymmarra/index.php?moduli=verbit&kirjain=u">U</a></div>
								<div class="init"><a href="/ymmarra/index.php?moduli=verbit&kirjain=v">V</a></div>
								<div class="init"><a href="/ymmarra/index.php?moduli=verbit&kirjain=y">Y</a></div>
								<div class="init"><a href="/ymmarra/index.php?moduli=verbit&kirjain=Ä">Ä</a></div>
						</div>					</div>
				</td>
				<td>
					<div id="main-content">
						<div id="path">
							<a href=".">Etusivu</a> &gt; <a href="/ymmarra/index.php?moduli=verbit&kirjain=K">K</a>						</div>
													<h1>KANTAA</h1>
						<table cellspacing="0" cellpadding="0" border="0">
							<tr>
								<td colspan="2" style="padding-bottom:10px;"><strong>Aktiivin indikatiivi</strong></td>
							</tr>
							<tr>
								<td><pre>PREESENS                   
minä     kannan            
sinä     kannat            
hän      kantaa            
me       kannamme          
te       kannatte          
he       kantavat          

PASSIIVI
         kannetaan         

IMPERFEKTI                 
         kannoin           
         kannoit           
         kantoi            
         kannoimme         
         kannoitte         
         kantoivat         

PASSIIVI
         kannettiin        

PERFEKTI
olen     kantanut          
olet     kantanut          
on       kantanut          
olemme   kantaneet         
olette   kantaneet         
ovat     kantaneet         

PASSIIVI
on       kannettu          

PLUSKVAMPERFEKTI
olin     kantanut          
olit     kantanut          
oli      kantanut          
olimme   kantaneet         
olitte   kantaneet         
olivat   kantaneet         

PASSIIVI
oli      kannettu          
</pre></td>
								<td>&nbsp;&nbsp;&nbsp;</td>
								<td><pre>  KIELTOMUOTO
  en        kanna
  et        kanna
  ei        kanna
  emme      kanna
  ette      kanna
  eivät     kanna


  ei        kanneta

   
  en        kantanut
  et        kantanut
  ei        kantanut
  emme      kantaneet
  ette      kantaneet
  eivät     kantaneet


  ei        kannettu


  en    ole kantanut
  et    ole kantanut
  ei    ole kantanut
  emme  ole kantaneet
  ette  ole kantaneet
  eivät ole kantaneet


  ei    ole kannettu


  en    ollut  kantanut
  et    ollut  kantanut
  ei    ollut  kantanut
  emme  olleet kantaneet
  ette  olleet kantaneet
  eivät olleet kantaneet


  ei    ollut  kannettu
</pre></td>
							</tr>
						</table>
						<table cellspacing="0" cellpadding="0" border="0">
							<tr>
								<td colspan="2" style="padding-bottom:10px;"><strong>Aktiivin konditionaali</strong></td>
							</tr>
							<tr>
								<td><pre>PREESENS 
minä     kantaisin         
sinä     kantaisit         
hän      kantaisi          
me       kantaisimme       
te       kantaisitte       
he       kantaisivat       

PASSIIVI
         kannettaisiin     

PERFEKTI
olisin   kantanut          
olisit   kantanut          
olisi    kantanut          
olisimme kantaneet         
olisitte kantaneet         
olisivat kantaneet         

PASSIIVI
olisi    kannettu          
</pre></td>
								<td>&nbsp;&nbsp;&nbsp;</td>
								<td><pre> 
  en        kantaisi
  et        kantaisi
  ei        kantaisi
  emme      kantaisi
  ette      kantaisi
  eivät     kantaisi


  ei        kannettaisi


  en    olisi  kantanut
  et    olisi  kantanut
  ei    olisi  kantanut
  emme  olisi  kantaneet
  ette  olisi  kantaneet
  eivät olisi  kantaneet


  ei    olisi  kannettu
</pre></td>
							</tr>
						</table>
						<table cellspacing="0" cellpadding="0" border="0">
							<tr>
								<td colspan="2" style="padding-bottom:10px;"><strong>Aktiivin potentiaali</strong></td>
							</tr>
							<tr>
								<td><pre>PREESENS
minä     kantanen          
sinä     kantanet          
hän      kantanee          
me       kantanemme        
te       kantanette        
he       kantanevat        

PASSIIVI
         kannettaneen      

PERFEKTI
lienen   kantanut          
lienet   kantanut          
lienee   kantanut          
lienemme kantaneet         
lienette kantaneet         
lienevät kantaneet         
PASSIIVI
lienee   kannettu          
</pre></td>
								<td>&nbsp;&nbsp;&nbsp;</td>
								<td><pre> 
  en        kantane
  et        kantane
  ei        kantane
  emme      kantane
  ette      kantane
  eivät     kantane


  ei        kannettane


  en    liene  kantanut
  et    liene  kantanut
  ei    liene  kantanut
  emme  liene  kantaneet
  ette  liene  kantaneet
  eivät liene  kantaneet

  ei    liene  kannettu
</pre></td>
							</tr>
						</table>
						<table cellspacing="0" cellpadding="0" border="0">
							<tr>
								<td colspan="2" style="padding-bottom:10px;"><strong>Aktiivin imperatiivi</strong></td>
							</tr>
							<tr>
								<td><pre>PREESENS

(sinä)   kanna             
(hän)    kantakoon         
(me)     kantakaamme       
(te)     kantakaa          
(he)     kantakoot         

PASSIIVI
         kannettakoon      

PERFEKTI

ole      kantanut          
olkoon   kantanut          
olkaamme kantaneet         
olkaa    kantaneet         
olkoot   kantaneet         

PASSIIVI

olkoon   kannettu          
</pre></td>
								<td>&nbsp;&nbsp;&nbsp;</td>
								<td><pre> 

  älä       kanna
  älköön    kantako
  älkäämme  kantako
  älkää     kantako
  älkööt    kantako


  älköön    kannettako



  älä      ole  kantanut
  älköön   olko kantanut
  älkäämme olko kantaneet
  älkää    olko kantaneet
  älkööt   olko kantaneet



  älköön   olko kannettu
</pre></td>
							</tr>
						</table>
						<table cellspacing="0" cellpadding="0" border="0">
							<tr>
								<td colspan="2" style="padding-bottom:10px;"><strong>Verbin nominaalimuodot</strong></td>
							</tr>
							<tr>
								<td><pre>I INFINITIIVI              

Lyhyempi muoto:            
         kantaa            

Pitempi muoto:             
         kantaakseni       
         kantaaksesi
         kantaakseen
         kantaaksemme
         kantaaksenne
         kantaakseen

III  INFINITIIVI           

inessiivi    kantamassa    
elatiivi     kantamasta    
illatiivi    kantamaan     
adessiivi    kantamalla
abessiivi    kantamatta    
instruktiivi kantaman      
                           
Passiivi
instruktiivi kannettaman   
                           
                           
</pre></td>
								<td>&nbsp;&nbsp;&nbsp;</td>
								<td><pre>  II INFINITIIVI

  inessiivi     kantaessa
  instruktiivi  kantaen

  Passiivi
  inessiivi     kannettaessa






  IV INFINITIIVI

  nominatiivi   kantaminen
  partitiivi    kantamista
   

  I PARTISIIPPI
  aktiivi       kantava
  passiivi      kannettava

  II PARTISIIPPI
  aktiivi       kantanut
  passiivi      kannettu
</pre></td>
							</tr>
						</table>

					</div>
				</td>
			</tr></table>		</div>
		<div id="footer"><a href="http://www.oph.fi/"><img src="i/oph_logo_ymmarrasuomea.gif" width="157" height="35" alt="OPH" /></a></div>
	</div>
</body>
</html>
